臺灣台北地方法院民事判決　九十一年度重訴字第一七二二號
　　原　　　告　　台灣中小企業銀行股份有限公司
　　法定代理人　　甲○○
　　訴訟代理人　　丁○○
　　兼法定代理人　乙○○
　　被　　　告　　丙○○
　　　　　　　　　戊○○
右當事人間請求清償借款事件，本院判決如左：
    主    文
被告應連帶給付原告新台幣億零捌佰柒拾壹萬玖仟壹佰壹拾玖元及如附表示之利息
、違約金。
訴訟費用由被告連帶負擔。
本判決於原告以新台幣壹億零貳佰玖拾壹萬元為被告供擔保後，得假執行。
    事　　實
甲、原告方面：
  壹、聲明：除假執行擔保金額外，如主文第一項、第三項所示。
  貳、陳述：
    一、被告瑞騰交通股份有限公司（下稱瑞騰公司）於民國八十八年十二月三日及
        九十年二月二十七日邀同其餘被告乙○○、丙○○、戊○○為連帶保證人，
        與原告簽訂借據二紙及契據條款變更契約書乙紙，向原告借款新台幣（下同
        ）肆仟捌佰伍拾捌萬元整及新台幣柒佰柒拾肆萬元整，並約定：
      (一)借款期間自八十八年十一月十一日起至九十年八月三十一日止，借款利率依
        週年利率百分之七﹒九三計算；貸款還本付息償還方式為自八十八年十一月
        十一日起至八十九年十一月十一日止，依借款餘額按月繳息，本金到期一次
        清償，另本筆貸款於九十年二月二十七日起變更授信期限展延至九十年八月
        三十一日止。又上述貸款期間，債務人如有未依分期償還辦法履行時，即尚
        失期限利益，全部借款視為到期，應即全數清償。又借款到期或視為全部到
        期未立即清償時，按約定利率計付遲延利息。逾期償還本金、利息或本息，
        按借款總餘額，自應償付日起，逾期六個月以內部份照約定利率百分之十，
        逾期超過六個月部份照約定利率百分之二十加付違約金。
      (二)被告瑞騰公司借得上開二筆款項後並未依約償還，尚欠本金肆仟捌佰伍拾捌
        萬元及柒佰柒拾肆萬元，其貸款本息僅繳至九十年八月十日及九十年八月十
        五日，嗣後即未依約繳納；上開借款依原借款契約之約定已視為全部到期，
        應即清償所欠本金肆仟捌佰伍拾捌萬元、柒佰柒拾肆萬元及如附表編號一、
        二所示之利息、違約金。
    二、被告瑞騰公司另於八十八年十二月三日及九十年二月二十七日邀同其餘被告
        為連帶保證人，與原告簽訂借據及契據條款變更契約書各乙紙，向原告借款
        壹億玖仟陸佰柒拾捌萬捌仟陸佰元整，並約定：
      (一)借款期間自八十八年十一月十九日起至九十二年十一月十九日止，借款利率
        依週年利率百分之七﹒六七八計算；貸款還本付息償還方式為：自八十八年
        十一月十九日起至八十九年十一月十九日止，依借款餘額按月繳息，本金到
        期一次清償，另本筆貸款於九十年二月二十七日起變更授信期限，自八十九
        年十一月十九日起展延年，本筆授信按月繳息，本金自民國九十年二月起
        分三十三期按月平均攤還。又上述貸款期間，債務人如有未依分期償還辦法
        條件履行時，即尚失期限利益，全部借款視為到期，應即全數清償。借款到
        期或視為全部到期未立即清償時，按約定利率計付遲延利息。逾期償還本金
        、利息或本息，按借款總餘額，自應償付日起，逾期六個月以內部份照約定
        利率百分之十，逾期超過六個月部份照約定利率百分之二十加付違約金。
      (二)被告瑞騰公司借得上開款項後並未依約償還，尚欠本金壹億伍仟肆佰玖拾陸
        萬元整，其貸款本息僅繳至九十年八月二十一日止；上開借款依原借款契約
        之約定已視為全部到期，應即清償所欠本金壹億伍仟肆佰玖拾陸萬元及如附
        表編號三所示之利息、違約金。
    三、被告瑞騰公司另於民國八十八年十二月九日邀同其餘被告為連帶保證人，與
        原告簽訂借據乙紙，向原告借款伍仟伍佰陸拾壹萬陸仟元整，並約定：
      (一)借款期間自民國八十八年十二月九日起至民國九十年八月九日止，借款利率
        依週年利率百分之九﹒○四計算；貸款還本付息償還方式為：利息自借款日
        起，依借款餘額每壹個月計繳壹次，本金到期一次清償，第一次繳息日為八
        十九年一月九日。又上述貸款期間，債務人如有未依分期償還辦法條件履行
        時，即尚失期限利益，全部借款視為到期，應即全數清償。借款到期或視為
        全部到期未立即清償時，按約定利率計付遲延利息。逾期償還本金、利息或
        本息，按借款總餘額，自應償付日起，逾期六個月以內部份照約定利率百分
        之十，逾期超過六個月部份照約定利率百分之二十加付違約金。
      (二)被告瑞騰公司借得上開款項後並未依約償還，尚欠本金佰肆拾柒萬陸仟元
        整，而其貸款本息僅繳至九十年八月八日止；上開借款依原借款契約之約定
        已視為全部到期，應即清償所欠本金佰肆拾柒萬陸仟元及如附表編號四所
        示之利息、違約金。
    四、被告瑞騰公司又於九十年二月二十七日邀同其餘被告為連帶保證人，與原告
        簽訂借據乙紙，向原告借款壹億捌仟貳佰萬元整，並約定：
      (一)借款期間自九十年二月二十七日起至九十年八月二十七日止，借款利率依週
        年利率百分之六﹒九三計算；貸款還本付息償還方式為：利息自借款日起，
        依借款餘額每壹個月計繳一次，本金到期一次清償，第一次繳息日為九十年
        三月二十七日。又上述貸款期間，債務人如有未依分期償還辦法條件履行時
        ，即尚失期限利益，全部借款視為到期，應即全數清償。再者，借款到期或
        視為全部到期未立即清償時，按約定利率計付遲延利息。逾期償還本金、利
        息或本息，按借款總餘額，自應償付日起，逾期六個月以內部份照約定利率
        百分之十，逾期超過六個月部份照約定利率百分之二十加付違約金。
      (二)被告瑞騰公司借得上開款項後並未依約償還，尚欠本金玖仟佰玖拾陸萬
        仟壹佰壹拾玖元，其貸款本息僅繳至九十年十一月十九日止；上開借款依原
        借款契約之約定已視為全部到期，應即清償所欠本金玖仟佰玖拾陸萬仟
        壹佰壹拾玖元及如附表編號五所示之利息、違約金。
    五、被告乙○○、丙○○、戊○○為連帶保證人，依約自應負連帶清償之責，為
        提起本件訴訟。
  、證據：提出授信約定書、借據、契據條款變更契約書、連線作業通用查詢驗證
  　　單、牌告利率表、存款轉帳收入傳票為證。
乙、被告方面：
    被告未於言詞辯論期日到場，亦未提出書狀作何聲明或陳述。
    理　　由
甲、程序方面：
    本件被告未於言詞辯論期日到場，核無民事訴訟法第三百八十六條所列各款情形
    ，應依原告之聲請，由其一造辯論而為判決。
乙、實體方面：
  一、本件原告主張之事實，已據其提出授信約定書、借據、契據為證，核屬相符，
      被告既不於言詞辯論期日到場爭執，亦不提出書狀答辯以供本院參酌，惟依上
      開證據，已堪信原告之主張為真實。
  二、從而，原告依消費借貸及連帶保證之法律關係請求被告連帶給付億零捌佰柒
      拾壹萬玖仟壹佰壹拾玖元及如附表所示之利息、違約金為有理由，應予准許。
丙、假執行之宣告：
    原告陳明願供擔保以代釋明聲請宣告假執行，核無不合，爰酌定相當擔保金額，
    准予宣告假執行。
據上論結：本件原告之訴為有理由，依民事訴訟法第三百八十五條第一項前段、第八
十五條第二項、第三百九十條第二項，判決如主文。
中　　　華　　　民　　　國　　九十一　　年　　　八　　　月　　二十二　　日
                                        民事第四庭法　　　官  劉又菁
右為正本係照原本作成
如對本判決上訴須於判決送達後二十日內向本院提出上訴狀
中　　　華　　　民　　　國　　九十一　　年　　　八　　　月　　 二十七　 日
　　　　　　　　　　　　　　　　　　　　　　　　　法院書記官　黃瓊滿
